{"present": {"1 Singular": {"Affirmative": "c\u00f3ir\u00edm", "Question": "an gc\u00f3ir\u00edm?", "Negative": "n\u00ed ch\u00f3ir\u00edm"}, "2 Singular": {"Affirmative": "c\u00f3ir\u00edonn t\u00fa", "Question": "an gc\u00f3ir\u00edonn t\u00fa?", "Negative": "n\u00ed ch\u00f3ir\u00edonn t\u00fa"}, "3 Singular": {"Male": {"Affirmative": "c\u00f3ir\u00edonn s\u00e9", "Question": "an gc\u00f3ir\u00edonn s\u00e9?", "Negative": "n\u00ed ch\u00f3ir\u00edonn s\u00e9"}, "Female": {"Affirmative": "c\u00f3ir\u00edonn s\u00ed", "Question": "an gc\u00f3ir\u00edonn s\u00ed?", "Negative": "n\u00ed ch\u00f3ir\u00edonn s\u00ed"}}, "1 Plural": {"Compressed": {"Affirmative": "c\u00f3ir\u00edmid", "Question": "an gc\u00f3ir\u00edmid?", "Negative": "n\u00ed ch\u00f3ir\u00edmid"}, "Extended": {"Affirmative": "c\u00f3ir\u00edonn muid", "Question": "an gc\u00f3ir\u00edonn muid?", "Negative": "n\u00ed ch\u00f3ir\u00edonn muid"}}, "2 Plural": {"Affirmative": "c\u00f3ir\u00edonn sibh", "Question": "an gc\u00f3ir\u00edonn sibh?", "Negative": "n\u00ed ch\u00f3ir\u00edonn sibh"}, "3 Plural": {"Affirmative": "c\u00f3ir\u00edonn siad", "Question": "an gc\u00f3ir\u00edonn siad?", "Negative": "n\u00ed ch\u00f3ir\u00edonn siad"}, "Passive": {"Affirmative": "c\u00f3ir\u00edtear", "Question": "an gc\u00f3ir\u00edtear?", "Negative": "n\u00ed ch\u00f3ir\u00edtear"}}, "future": {"1 Singular": {"Affirmative": "c\u00f3ireoidh m\u00e9", "Question": "an gc\u00f3ireoidh m\u00e9?", "Negative": "n\u00ed ch\u00f3ireoidh m\u00e9"}, "2 Singular": {"Affirmative": "c\u00f3ireoidh t\u00fa", "Question": "an gc\u00f3ireoidh t\u00fa?", "Negative": "n\u00ed ch\u00f3ireoidh t\u00fa"}, "3 Singular": {"Male": {"Affirmative": "c\u00f3ireoidh s\u00e9", "Question": "an gc\u00f3ireoidh s\u00e9?", "Negative": "n\u00ed ch\u00f3ireoidh s\u00e9"}, "Female": {"Affirmative": "c\u00f3ireoidh s\u00ed", "Question": "an gc\u00f3ireoidh s\u00ed?", "Negative": "n\u00ed ch\u00f3ireoidh s\u00ed"}}, "1 Plural": {"Compressed": {"Affirmative": "c\u00f3ireoimid", "Question": "an gc\u00f3ireoimid?", "Negative": "n\u00ed ch\u00f3ireoimid"}, "Extended": {"Affirmative": "c\u00f3ireoidh muid", "Question": "an gc\u00f3ireoidh muid?", "Negative": "n\u00ed ch\u00f3ireoidh muid"}}, "2 Plural": {"Affirmative": "c\u00f3ireoidh sibh", "Question": "an gc\u00f3ireoidh sibh?", "Negative": "n\u00ed ch\u00f3ireoidh sibh"}, "3 Plural": {"Affirmative": "c\u00f3ireoidh siad", "Question": "an gc\u00f3ireoidh siad?", "Negative": "n\u00ed ch\u00f3ireoidh siad"}, "Passive": {"Affirmative": "c\u00f3ireofar", "Question": "an gc\u00f3ireofar?", "Negative": "n\u00ed ch\u00f3ireofar"}}, "past": {"1 Singular": {"Affirmative": "ch\u00f3irigh m\u00e9", "Question": "ar ch\u00f3irigh m\u00e9?", "Negative": "n\u00edor ch\u00f3irigh m\u00e9"}, "2 Singular": {"Affirmative": "ch\u00f3irigh t\u00fa", "Question": "ar ch\u00f3irigh t\u00fa?", "Negative": "n\u00edor ch\u00f3irigh t\u00fa"}, "3 Singular": {"Male": {"Affirmative": "ch\u00f3irigh s\u00e9", "Question": "ar ch\u00f3irigh s\u00e9?", "Negative": "n\u00edor ch\u00f3irigh s\u00e9"}, "Female": {"Affirmative": "ch\u00f3irigh s\u00ed", "Question": "ar ch\u00f3irigh s\u00ed?", "Negative": "n\u00edor ch\u00f3irigh s\u00ed"}}, "1 Plural": {"Compressed": {"Affirmative": "ch\u00f3ir\u00edomar", "Question": "ar ch\u00f3ir\u00edomar?", "Negative": "n\u00edor ch\u00f3ir\u00edomar"}, "Extended": {"Affirmative": "ch\u00f3irigh muid", "Question": "ar ch\u00f3irigh muid?", "Negative": "n\u00edor ch\u00f3irigh muid"}}, "2 Plural": {"Affirmative": "ch\u00f3irigh sibh", "Question": "ar ch\u00f3irigh sibh?", "Negative": "n\u00edor ch\u00f3irigh sibh"}, "3 Plural": {"Compressed": {"Affirmative": "ch\u00f3irigh siad", "Question": "ar ch\u00f3irigh siad?", "Negative": "n\u00edor ch\u00f3irigh siad"}, "Extended": {"Affirmative": "ch\u00f3ir\u00edodar", "Question": "ar ch\u00f3ir\u00edodar?", "Negative": "n\u00edor ch\u00f3ir\u00edodar"}}, "Passive": {"Affirmative": "c\u00f3ir\u00edodh", "Question": "ar c\u00f3ir\u00edodh?", "Negative": "n\u00edor c\u00f3ir\u00edodh"}}, "condi": {"1 Singular": {"Affirmative": "ch\u00f3ireoinn", "Question": "an gc\u00f3ireoinn?", "Negative": "n\u00ed ch\u00f3ireoinn"}, "2 Singular": {"Affirmative": "ch\u00f3ireof\u00e1", "Question": "an gc\u00f3ireof\u00e1?", "Negative": "n\u00ed ch\u00f3ireof\u00e1"}, "3 Singular": {"Male": {"Affirmative": "ch\u00f3ireodh s\u00e9", "Question": "an gc\u00f3ireodh s\u00e9?", "Negative": "n\u00ed ch\u00f3ireodh s\u00e9"}, "Female": {"Affirmative": "ch\u00f3ireodh s\u00ed", "Question": "an gc\u00f3ireodh s\u00ed?", "Negative": "n\u00ed ch\u00f3ireodh s\u00ed"}}, "1 Plural": {"Compressed": {"Affirmative": "ch\u00f3ireoimis", "Question": "an gc\u00f3ireoimis?", "Negative": "n\u00ed ch\u00f3ireoimis"}, "Extended": {"Affirmative": "ch\u00f3ireodh muid", "Question": "an gc\u00f3ireodh muid?", "Negative": "n\u00ed ch\u00f3ireodh muid"}}, "2 Plural": {"Affirmative": "ch\u00f3ireodh sibh", "Question": "an gc\u00f3ireodh sibh?", "Negative": "n\u00ed ch\u00f3ireodh sibh"}, "3 Plural": {"Compressed": {"Affirmative": "ch\u00f3ireoid\u00eds", "Question": "an gc\u00f3ireoid\u00eds?", "Negative": "n\u00ed ch\u00f3ireoid\u00eds"}, "Extended": {"Affirmative": "ch\u00f3ireodh siad", "Question": "an gc\u00f3ireodh siad?", "Negative": "n\u00ed ch\u00f3ireodh siad"}}, "Passive": {"Affirmative": "ch\u00f3ireofa\u00ed", "Question": "an gc\u00f3ireofa\u00ed?", "Negative": "n\u00ed ch\u00f3ireofa\u00ed"}}, "imper": {"1 Singular": {"Affirmative": "c\u00f3ir\u00edm!", "Negative": "n\u00e1 c\u00f3ir\u00edm!"}, "2 Singular": {"Affirmative": "c\u00f3irigh!", "Negative": "n\u00e1 c\u00f3irigh!"}, "3 Singular": {"Male": {"Affirmative": "c\u00f3ir\u00edodh s\u00e9!", "Negative": "n\u00e1 c\u00f3ir\u00edodh s\u00e9!"}, "Female": {"Affirmative": "c\u00f3ir\u00edodh s\u00ed!", "Negative": "n\u00e1 c\u00f3ir\u00edodh s\u00ed!"}}, "1 Plural": {"Compressed": {"Affirmative": "c\u00f3ir\u00edmis!", "Negative": "n\u00e1 c\u00f3ir\u00edmis!"}, "Extended": {"Affirmative": "c\u00f3ir\u00edodh muid!", "Negative": "n\u00e1 c\u00f3ir\u00edodh muid!"}}, "2 Plural": {"Affirmative": "c\u00f3ir\u00edg\u00ed!", "Negative": "n\u00e1 c\u00f3ir\u00edg\u00ed!"}, "3 Plural": {"Compressed": {"Affirmative": "c\u00f3ir\u00edd\u00eds!", "Negative": "n\u00e1 c\u00f3ir\u00edd\u00eds!"}, "Extended": {"Affirmative": "c\u00f3ir\u00edodh siad!", "Negative": "n\u00e1 c\u00f3ir\u00edodh siad!"}}, "Passive": {"Affirmative": "c\u00f3ir\u00edtear!", "Negative": "n\u00e1 c\u00f3ir\u00edtear!"}}, "pastConti": {"1 Singular": {"Affirmative": "ch\u00f3ir\u00ednn", "Question": "an gc\u00f3ir\u00ednn?", "Negative": "n\u00ed ch\u00f3ir\u00ednn"}, "2 Singular": {"Affirmative": "ch\u00f3ir\u00edte\u00e1", "Question": "an gc\u00f3ir\u00edte\u00e1?", "Negative": "n\u00ed ch\u00f3ir\u00edte\u00e1"}, "3 Singular": {"Male": {"Affirmative": "ch\u00f3ir\u00edodh s\u00e9", "Question": "an gc\u00f3ir\u00edodh s\u00e9?", "Negative": "n\u00ed ch\u00f3ir\u00edodh s\u00e9"}, "Female": {"Affirmative": "ch\u00f3ir\u00edodh s\u00ed", "Question": "an gc\u00f3ir\u00edodh s\u00ed?", "Negative": "n\u00ed ch\u00f3ir\u00edodh s\u00ed"}}, "1 Plural": {"Compressed": {"Affirmative": "ch\u00f3ir\u00edmis", "Question": "an gc\u00f3ir\u00edmis?", "Negative": "n\u00ed ch\u00f3ir\u00edmis"}, "Extended": {"Affirmative": "ch\u00f3ir\u00edodh muid", "Question": "an gc\u00f3ir\u00edodh muid?", "Negative": "n\u00ed ch\u00f3ir\u00edodh muid"}}, "2 Plural": {"Affirmative": "ch\u00f3ir\u00edodh sibh", "Question": "an gc\u00f3ir\u00edodh sibh?", "Negative": "n\u00ed ch\u00f3ir\u00edodh sibh"}, "3 Plural": {"Compressed": {"Affirmative": "ch\u00f3ir\u00edd\u00eds", "Question": "an gc\u00f3ir\u00edd\u00eds?", "Negative": "n\u00ed ch\u00f3ir\u00edd\u00eds"}, "Extended": {"Affirmative": "ch\u00f3ir\u00edodh siad", "Question": "an gc\u00f3ir\u00edodh siad?", "Negative": "n\u00ed ch\u00f3ir\u00edodh siad"}}, "Passive": {"Affirmative": "ch\u00f3ir\u00edt\u00ed", "Question": "an gc\u00f3ir\u00edt\u00ed?", "Negative": "n\u00ed ch\u00f3ir\u00edt\u00ed"}}, "subj": {"1 Singular": {"Affirmative": "go gc\u00f3ir\u00ed m\u00e9", "Negative": "n\u00e1r ch\u00f3ir\u00ed m\u00e9"}, "2 Singular": {"Affirmative": "go gc\u00f3ir\u00ed t\u00fa", "Negative": "n\u00e1r ch\u00f3ir\u00ed t\u00fa"}, "3 Singular": {"Male": {"Affirmative": "go gc\u00f3ir\u00ed s\u00e9", "Negative": "n\u00e1r ch\u00f3ir\u00ed s\u00e9"}, "Female": {"Affirmative": "go gc\u00f3ir\u00ed s\u00ed", "Negative": "n\u00e1r ch\u00f3ir\u00ed s\u00ed"}}, "1 Plural": {"Compressed": {"Affirmative": "go gc\u00f3ir\u00edmid", "Negative": "n\u00e1r ch\u00f3ir\u00edmid"}, "Extended": {"Affirmative": "go gc\u00f3ir\u00ed muid", "Negative": "n\u00e1r ch\u00f3ir\u00ed muid"}}, "2 Plural": {"Affirmative": "go gc\u00f3ir\u00ed sibh", "Negative": "n\u00e1r ch\u00f3ir\u00ed sibh"}, "3 Plural": {"Affirmative": "go gc\u00f3ir\u00ed siad", "Negative": "n\u00e1r ch\u00f3ir\u00ed siad"}, "Passive": {"Affirmative": "go gc\u00f3ir\u00edtear", "Negative": "n\u00e1r ch\u00f3ir\u00edtear"}}, "verbal noun": "c\u00f3iri\u00fa", "verbal adjective": "c\u00f3irithe"}